臺灣桃園地方法院民事裁定
110年度家救字第123號
聲  請  人  高玉蘭  
訴訟代理人  邱俐馨律師
相  對  人  𨶒建民    住新北市○○區○○路000號32樓之3      
        𨶒建華    住桃園市○○區○○路000號
            𨶒建章  
                      居Juan Palau 0000 Las Condes                              Santiago Chile
            𨶒台娥  
            𨶒辰安    住桃園市○○區○○○街00巷0號0樓                        居桃園市○○區○○路000號0樓之0
            閻玉萍  
            𨶒翠玲  
            閻鴻丕  
            閻鴻利  

            應敏萍  
            閻鴻中  
            閻鴻亞  
            閻若怡  


            閻天堂  
            閻謝碧連
上列聲請人因與相對人間請求分割遺產事件，聲請訴訟救助，本
院裁定如下：
    主  文
准予訴訟救助。
    理  由
一、按當事人無資力支出訴訟費用者，法院應依聲請，以裁定准
    予訴訟救助，但顯無勝訴之望者，不在此限，民事訴訟法第
    107條第1項定有明文。次按無資力者，得申請法律扶助；經
    分會准許法律扶助之無資力者，其於訴訟或非訟程序中，向
    法院聲請訴訟救助時，除顯無理由者外，應准予訴訟救助，
    不受民事訴訟法第108條規定之限制，法律扶助法第13條第1
    項、第63條亦分別定有明文。參諸法律扶助法第63條修正理
    由：「鑑於民事訴訟及行政訴訟之訴訟救助亦以無資力為前
    提，而法律扶助之申請人，既符合本法所定無資力之要件，
    而經分會准許法律扶助，其再向法院聲請訴訟救助時，法院
    就其有無資力，允宜無庸再審查，以簡省行政成本，並強化
    訴訟救助之功能，爰刪除但書規定，並參考民事訴訟法第10
    7條第1項但書規定，限定除有顯無理由之情形外，法院應准
    予訴訟救助」，足見當事人如經法律扶助基金會准予法律扶
    助後，向法院聲請訴訟救助，除顯無勝訴之望者外，法院即
    應為准予訴訟救助之裁定。又所謂顯無理由者，係指依其訴
    狀內容觀之，不待法院踐行調查證據、認定事實程序，即知
    在法律上顯然不能獲得勝訴之判決者而言（最高法院105年
    度台抗字第541號裁定參照）。
二、經查，本件聲請人請求分割遺產事件，經本院以110年度家
    繼訴字第104號受理在案，業經本院核閱該案卷宗無訛；又
    聲請人以其無資力支出訴訟費用，就該訴訟已向財團法人法
    律扶助基金會桃園分會申請法律扶助獲准等情，亦據提出法
    律扶助基金會桃園分會申請人資力審查詢問表、審查表等件
    以為釋明，並有財團法人法律扶助基金會專用委任狀附於該
    案卷宗為憑。另觀諸聲請人主張其為被繼承人閻天城之繼承
    人，請求分割被繼承人閻天城之遺產，復已提出相關事證為
    憑，其有無獲得勝訴之望，依形式觀之，尚須經法院調查辯
    論後，始能知悉其勝負結果，非顯無勝訴之望，是聲請人聲
    請訴訟救助尚無不合，應予准許。
三、爰裁定如主文。
中　　華　　民　　國　　111 　年　　1 　　月　　17　　日
                    家事法庭    法　官　羅詩蘋
以上正本證明與原本無異。
如對本裁定抗告須於裁定送達後10日內向本院提出抗告狀，並繳
納抗告裁判費新臺幣1,000 元。
中　　華　　民　　國　　111 　年　　1 　　月　　17　　日
                                書記官　黃雅慧